# 借款利息资本化的顺序

提问人：bandra001 时间：2021-02-08 08:05:03
请教各位老师，我们企业共有 5 笔一般银行借款和 3 笔企业借款（借自关联方，未约定用途），没有专门借款。目前在构建新厂房，目前建设资金未超过上述 5 笔银行借款的合计数，预计也不会超过，在计算资本化利息的过程，需要考虑 3 笔企业间借款的利息吗？ 也就是说，在利息资本化的顺序中，一般银行借款与一般企业间借款的顺位是相同的吗，还是优先使用银行借款？

回答人：chenyiwei
在利息资本化的顺序中，一般银行借款与一般企业间借款的顺位原则上是相同的，并不存在优先使用银行借款一说。但一般借款费用资本化本身的风险较大，应关注《瑞华研究 2010 ～ 2019 汇编》之“问题1-1-39（一般借款费用资本化问题）”所述的问题。